臺灣臺南地方法院刑事判決　　　　　　　　　　　　九十二年度訴字第一三八一號
　　公　訴　人　臺灣台南地方法院檢察署檢察官
　　被　　　告　戊　○　○
　　指定辯護人　本院公設辯護人　乙　○　○
右列被告因違反毒品危害防制條例案件，經檢察官提起公訴（九十二年度營偵字第九
三七號），本院判決如左：
    主      文
戊○○無罪。
    理      由
一、公訴意旨略以：戊○○意圖營利，並基於概括犯意，以門號000000000
    0號行動電話為聯絡工具，自民國九十二年六月中旬某日起至同年七月十二日中
    午止，在台南縣新營市○○路「華南銀行」前，以每次新台幣（下同）一千元之
    價格，連續販賣第一級毒品海洛因予甲○○，共計約有四、五次，嗣於同年七月
    十二日十五時三十分許，甲○○在台南縣新營市急水溪堤防施用海洛因後，為警
    當場查獲，並扣得注射針筒一支及含有海洛因之殘渣袋一個。甲○○經警逮捕後
    ，向警供出所施用之毒品海洛因，係撥打上開電話，向駕駛車號二三八二—ＧＬ
    號自小客車，綽號「螺絲」之人所購買，嗣於同日十九時二十分許，為警在台南
    縣新營市○○路七十八巷二十一號前，發現上開車號之車輛，當場在車上搜出第
    一級毒品海洛因九包及上開行動電話一支（此部分業經本院認定員警搜索違法，
    故所扣得之物均無證據能力），嗣警方經戊○○同意搜索其住屋處，並由戊○○
    於同日晚上八時十五分許，帶同警方至台南縣新營市○○路七八巷廿一號十二樓
    之三租屋處，起出第一級毒品海洛因八包，因認被告涉犯毒品危害防制條例第四
    條第一項販賣第一級毒品之罪嫌等語。
二、按犯罪事實應依證據認定之，無證據不得認定犯罪事實，又不能證明被告犯罪應
    諭知無罪之判決，刑事訴訟法第一百五十四條第二項、第三百零一條第一項定有
    明文。又認定犯罪事實應憑積極證據，倘積極證據不足以為不利於被告事實之認
    定時，即應為有利被告之認定，更不必有何有利之證據，最高法院三十年度上字
    第八一六號判例意旨可資參照。所謂「積極證據足以為不利被告事實之認定」，
    係指據為訴訟上證明之全盤證據資料，在客觀上已達於通常一般之人均不致於有
    所懷疑，而得確信被告確曾犯罪之程度；若未達到此一程度，而有合理懷疑之存
    在時，即無從為被告有罪之確信，最高法院七十六年度台上字第四九八六號判例
    意旨可參。又犯毒品危害防制條例第十條各項之罪，供出毒品來源，因而破獲者
    ，得減輕其刑，該條例第十七條定有明文，則施用或販賣毒品之人，如供出毒品
    之來源因而破獲者，既得邀減輕其刑之寬典，為擔保其所為不利於其他共同被告
    之陳述（即毒品來自其他被告之陳述）之真實性，尤應有足以令人確信其陳述為
    真實之補強證據，始能據以為論罪之依據，最高法院八十七年度台上字第二五八
    ○號及九十三年台上字第三八○號等判決亦同此意旨。
三、本件公訴人認被告戊○○涉犯前揭販賣毒品海洛因之罪嫌，無非係以右揭犯罪事
    實業據證人甲○○證述甚詳，並有門號0000000000號行動電話通聯紀
    錄在卷可參，且證人甲○○經警逮捕後採其尿液送驗，亦呈嗎啡陽性反應，復有
    查獲之海洛因等物扣案可稽，為其所憑論據。訊之被告戊○○固坦承扣案之毒品
    為其所有，惟堅詞否認有何販賣第一級毒品海洛因與證人甲○○之犯行，並辯稱
    ：伊與甲○○有金錢上的糾紛，伊被查獲的那天早上，是叫甲○○還伊錢，甲○○說伊有販賣毒品等犯行之指述是不實在的等語。
四、經查：
（一）按刑事訴訟，係以確定國家具體之刑罰權為目的，為保全證據並確保刑罰之執
      行，於訴訟程序之進行，固有許實施強制處分之必要，惟強制處分之搜索、扣
      押，足以侵害個人之隱私權及財產權，若為達訴追之目的而漫無限制，許其不
      擇手段為之，於人權之保障，自有未周，故基於維持正當法律程序、司法純潔
      性及抑止違法偵查之原則，實施刑事訴訟程序之公務員不得任意違背法定程序
      實施搜索、扣押；至於違法搜索扣押所取得之證據，若不分情節，一概以程序
      違法為由，否定其證據能力，從究明事實真相之角度而言，亦難謂適當，且若
      僅因程序上之瑕疵，致使許多與事實相符之證據，無例外地被排除而不用，例
      如案情重大，然違背法定程序之情節輕微，若遽捨棄該證據不用，被告可能逍
      遙法外，此與國民感情相悖，難為社會所接受，自有害於審判之公平正義，因
      此，對於違法搜索所取得之證據，為兼顧程序正義及發現實體真實，應由法院
      於個案審理中，就個人基本人權之保障及社會安全之維護，依比例原則及法益
      權衡原則，予以客觀之判斷，亦即應就(一)違背法定程序之程度、(二)違背法定程
      度時之主觀意圖（即實施搜索扣押之公務員是否明知違法並故意為之）、(三)違
      背法定程序時之狀況（即程序之違反是否有緊急或不得已之情形）、(四)侵害犯
      罪嫌疑人或被告權益之種類及輕重、(五)犯罪所生之危險或實害、(六)禁止使用證
      據對於預防將來違法取得證據之效果、(七)偵審人員如依法定程序，有無發現該
      證據之必然性、(八)證據取得之違法對被告訴訟上防禦不利益之程度等情狀予以
      審酌，以決定應否賦予證據能力，最高法院九十一年台上字第七○七八號、九
      十三年台上字第六六四號判決意旨均同此見解。復按「搜索，經受搜索人出於
      自願性同意者，得不使用搜索票。但執行人員應出示證件，並將其同意之意旨
      記載於筆錄」，刑事訴訟法第一百三十一條之一定有明文。是依上開規定，固
      可在被搜索人同意之下實施無令狀之搜索，但被搜索人之同意搜索必須係出於
      自願性，始克相當。經查：
    1.本案台南縣警察局新營分局員警，係於九十二年七月十二日下午三時三十分許
      ，在台南縣新營市急水溪堤防處，查獲證人甲○○有施用毒品海洛因之犯行，
      經證人甲○○向警供述其所施用之毒品，均係向被告戊○○購買後，員警再循
      線至台南縣新營市○○路「華南銀行」後面找到被告戊○○，並與被告戊○○
      至其停放在台南縣新營市○○路七十八巷二十一號前之車號二三八二—ＧＬ號
      自小客車處，在車內搜出第一級毒品海洛因九包及門號0000000000
      號行動電話一支等物；嗣警方再於同日晚上八時十五分許，由被告戊○○帶同
      警方至台南縣新營市○○路七八巷二十一號十二樓之三其租屋處，由員警搜索
      起出第一級毒品海洛因八包、毒品安非他命三包、門號0000000000
      號行動電話手機一支、筆記本一本、已使用過之注射針筒六支、未使用過注射
      針筒六十四支、分裝袋八十小包、鋁箔紙五張、吸管二支等物之情，除經被告
      戊○○供承屬實外，並有台南縣警察局新營分局搜索扣押筆錄及該局扣押物品
      收據之證明書各二份（見台南縣警察局新營分局營警刑字第○九二○○○一四
      三五號刑事偵查卷第十九至二二頁）在卷可按。是本案台南縣警察局新營分局
      員警，確有於九十二年七月十二日搜索上開被告所有之車號二三八二—ＧＬ自
      小客車及其位於台南縣新營市○○路七八巷廿一號十二樓之三租屋處等處之行
      為，自堪認定。
   2. 次查，案發當日員警搜索被告戊○○所有之上揭車輛之情形，據當日參與搜索
      之台南縣警察局新營分局太營派出所員警丙○○於本院審理時證訴：「（你們
      是依哪一條逕行逮捕被告？）第八十八條。」、「（當天我們五個人是去華南
      銀行後面，然後問他然後帶他去他的車子那邊，他就供述說在車子裡面。）」
      、「（帶他去車子那裡有無告訴他什麼？）有。告訴他涉嫌販賣毒品。」、「
      （有無搜他身體？）我沒有搜他身體，其他同事我不知道。」、「（依據什麼
      把他帶到車子那裡？）依據證人甲○○所提供的資料。」、「（當時有無告訴
      他要逮捕他或逕行逮捕？）沒有。」、「（你搜索被告車子的時候有無問他同
      不同意搜索？）他說東西在裡面，我有問他同不同意搜索車子，他已經承認東
      西在裡面。」、「（你當初是如何跟他說？）他自己說東西在裡面。我在說我
      們現在跟你搜索，你同不同意。他說好。」、「（有無證據證明被告說他同意
      搜索車子？）搜索筆錄。」、「（搜索筆錄何時做的？）十九點。」、「（（
      提示警卷第十九頁）這份是在搜索車子前或是搜索車子後做的？）記不得了。
      」等語（見本院九十三年七月七日審判筆錄）。由上述證人丙○○所證訴之諸
      情，當日執行搜索之員警，係先在台南縣新營市○○路「華南銀行」後面查獲
      被告戊○○，再攜同被告戊○○至前開車號二三八二—ＧＬ號自小客車停放處
      ，始行搜索上開車輛。由上揭被告戊○○經警查獲並帶至上開車輛停放處之過
      程可知，本案員警於搜索上開車輛前，執行搜索程序之員警並未先行對被告進
      行任何逮捕之舉動，是可認員警對上開車輛所執行之搜索，非係依刑事訴訟法
      第一百三十條於逮捕被告時所實施之「附帶搜索」，至警員事後雖仍有逮捕被
      告之事實，並有逮捕通知書一紙在卷可稽（見台南縣警察局新營分局營警刑字
      第○九二○○○一四三五號刑事偵查卷第二七頁），但衡情員警係於搜索上開
      被告所有之車輛後，發現車內有第一級毒品海洛因九包等物後，始以刑事訴訟
      法第八十八條第一項現行犯之規定，逮捕被告戊○○，此可由證人丙○○上開
      於本院審理時證訴：伊於帶同被告至車輛停放處前，並未逮捕或逕行逮捕被告
      ，渠等係依刑事訴訟法第八十八條之規定逮捕被告等語；以及前開逮捕通知書
      上載明，係依刑事訴訟法第八十八條之規定逮捕被告等情，堪足認定承辦本案
      之員警，係於搜索上開車輛後，方對被告進行逮捕，而上開警員搜索車輛之行
      為，並非逮捕被告戊○○後之附帶搜索行為。又證人丙○○雖另於本院審理時
      證稱：伊搜索被告之前開車輛時，係被告自己說東西在裡面，伊有問被告同不
      同意搜索車子，被告已經承認東西在裡面，伊再說現在對被告你的車輛搜索，
      被告你同不同意，被告有答稱好，且被告上開同意警員搜索前揭車輛之表示，
      並有搜索扣押筆錄為證等語。然經本院質之證人丙○○上開搜索前揭車輛之搜
      索扣押筆錄，係於搜索車輛前或搜索車輛後所製作，證人丙○○復答稱忘記了
      等語。觀之上開搜索扣押筆錄，其上雖在「依刑事訴訟法第一百三十一條之一
      經搜索人同意搜索」下有被告戊○○之簽名及指印，然執行搜索之員警，既無
      法證明該搜索扣押筆錄係於搜索上開車輛前所製作，基於國家機關對人民行使
      強制處分權時，其程序是否合法應由國家機關負舉證責任之原則，本院即無從
      認定被告戊○○於員警搜索上開車輛前，有如證人丙○○所證稱之員警係於經
      被告同意後始行搜索之情。再者，被告經搜索時是否出於自願，應依具體個案
      綜合各項情況判斷之，倘若被搜索人之自由意思受到極端壓制，即應認定其所
      為之同意搜索非出於自願。查被告於九十二年七月十二日，既係在台南縣新營
      市○○路「華南銀行」後方經警尋獲，再由員警帶同被告至前開車號二三八二
      —ＧＬ號自小客車停放處，而據前開證人丙○○之證訴，當日係五名員警攜帶
      被告戊○○，由前開「華南銀行」後方前往台南縣新營市○○路七十八巷二十
      一號前之上開車輛停放處等情觀之，依社會通常經驗，在此種氛圍之下，一般
      民眾如受五名員警包圍，此時心理上自應承受重大之壓力，自多會依員警之命
      令行事，故應可認定被告戊○○於此種情況下，其自由意思顯已受到極端壓制
      ，是即便被告戊○○於員警搜索其車輛前，有如上開證人丙○○所證稱之有以
      口頭答允員警搜索其車輛之情，然員警此時既非係依合法程序逮捕或拘提被告
      ，則揆諸首揭法律規定與說明，自應判定被告此時即便有口頭同意員警搜索，
      其對員警搜索所為之同意，亦非全然出於未受壓迫下所表達之意思表示，而難
      認員警此時已取得合法搜索之依據。此外，復查無員警搜索上開車輛係基於其
      他合法之搜索程序所為，故員警違法搜索上開車輛所扣得之第一級毒品海洛因
      九包及門號0000000000號行動電話一支，均屬違法取得之證據。本
      院經審酌上開車輛內所扣得之物品，既係違法搜索所取得之證據，並斟酌上開
      所揭諸之兼顧程序正義及發現實體真實，以及個人基本人權之保障及社會安全
      之維護等情，而依比例原則、法益權衡及各種客觀審查之原則後，認由上開車
      號二三八二—ＧＬ號自小客車車輛所搜得之毒品及行動電話，既係經警員違法
      搜索所得，且又無特殊情況足認可例外賦予上揭搜索所得之物具有證據能力，
      自應認上開車內所扣得之九包海洛因毒品及門號0000000000號行動
      電話行動電話，均無證據能力。
    3.再查，就員警搜索被告位於台南縣新營市○○路七八巷二十一號十二樓之三其
      租屋之情形觀之，據被告戊○○於本院審理時供承：查獲當日係經警搜索伊之
      車輛後，發現伊車上藏有毒品海洛因等物，才告知伊得保持緘默、無須違背自
      己之意思而為陳述、得選任辯護人以及得請求調查有利之證據等權利，並在員
      警將伊帶回警局後，經對伊製作筆錄及取得伊同意搜索其上揭租屋處後，才由
      伊帶同員警至伊租屋處搜索等語（見本院九十三年七月七日審判筆錄）。參諸
      上揭被告戊○○之供述，本案被告戊○○係於警搜索上開車輛後，經警宣告上
      述權利並將其逮捕後，再帶回警局製作筆錄，被告戊○○並於警局製作筆錄後
      ，再同意員警搜索上開其租屋處。按美國判例所發展出來之「毒樹果實理論」
      ，係討論證據使用禁止之放射效力問題，謂國家機關使用違法手段取得「原始
      證據」（第一次證據）後，即便基於原始證據而再次取得之「衍生證據」（第
      二次證據）係合法取得，仍將導致該衍生證據不得使用之後果。由本案上揭警
      員逮捕被告所憑之依據，既係經警違法搜索被告後所得之毒品，故其逮捕行為
      尚難謂無瑕疵，然員警對被告租屋處所進行之搜索行為，既非依刑事訴訟法第
      一百三十條逮捕被告時所實施之「附帶搜索」，而係基於與逮捕被告程序無相
      牽連關係之「同意搜索」，則上開搜索被告租屋處所扣得之物，即係經由被告
      戊○○同意搜索後所取得之原始證據，而非基於上開逮捕行為所取得之衍生證
      據，故與毒樹果實理論無涉。且本案被告戊○○既已經員警告知上揭刑事訴訟
      法第九十五條之權利後，始同意員警搜索其租屋處，此時被告既已知悉其有可
      保持緘默等法律上權益，自應認被告戊○○此時之同意搜索係出於自願性，是
      員警上開搜索被告戊○○租屋處之程序，即無瑕疵之處。故經由搜索被告戊○○租屋處所得之物，既非係受上開有瑕疵逮捕程序之「毒樹果實理論」放射效
      力所及之衍生證據，而有證據使用禁止之問題，而係屬於取得程序無瑕疵之原
      始證據，是本案員警至台南縣新營市○○路七八巷二十一號十二樓之三被告戊○○之租屋處，所搜索扣得之第一級毒品海洛因八包、毒品安非他命三包、門
      號0000000000號行動電話手機一支、筆記本一本、已使用過之注射
      針筒六支、未使用過注射針筒六十四支、分裝袋八十小包、鋁箔紙五張、吸管
      二支等物，即屬有證據能力，附此敘明。
（二）復按犯施用第一級毒品罪，供出毒品來源，因而破獲者，得減輕其刑，毒品危
      害防制條例第十七條訂有明文，已如前述。因此關於販賣毒品案件，施用者即
      證人甲○○所為曾向被告戊○○購買毒品之陳述，因屬有利於己之供詞，自須
      無瑕疵可指，且經調查又有其他證據足以證明與事實相符者，始得採為論罪科
      刑之論據。本件公訴人認為被告戊○○涉有右揭非法販賣第一級毒品海洛因罪
      嫌，無非係以證人甲○○於警詢及偵查中之供述為主要論據，惟證人甲○○於
      警詢時所為之指訴，既經被告之辯護人向本院表示不同意將上開證人甲○○警
      詢之證言採為本案之證據，則本院審酌證人甲○○上開於司法警察前所為之陳
      述，既未經當事人於審判程序中同意作為證據，且亦未符合刑事訴訟法第一百
      五十九條之一至一百五十九之四等條所規定之情形，故證人甲○○於警詢時所
      為證述，已非本院於審理時可資作為認定本案被告戊○○有罪之證據；另被告
      之辯護人雖同時向本院聲請排除證人甲○○於九十二年七月十三日檢察官偵訊
      時所為之供述之證據能力，然本院審酌證人甲○○上開於偵查中向檢察官所為
      之陳述，並無證據足認顯有不可信之情況，故認證人甲○○該部分之證言，自
      可於本案審理中採為證據，先予敘明。另證人甲○○於偵查中至本院審理時之
      證訴，其先後之供述內容，除與相關事證有所不符（詳如後述），況證人甲○○於偵訊中坦承確有施用第一級毒品海洛因之惡習，並於九十二年七月十二日
      下午三時三十分許，在台南縣新營市急水溪堤防施用海洛因後，為警當場查獲
      ，並扣得注射針筒一支及含有海洛因之殘渣袋一個等情（見臺灣台南地方法院
      檢察署九十二年度營偵字第九三七號偵查卷第十一頁），且經本院以九十二年
      度毒聲字一六一三號裁定令入戒治處所施以強制戒治一年外，況證人甲○○並
      有多次施用毒品之不良素行，有上開裁定及臺灣高等法院被告全國前案紀錄表
      在卷可按，故證人甲○○因有施用毒品之犯行，可能因供出被告而受有得減輕
      其刑之寬典，揆諸前開說明，證人甲○○所為供述，能否據為認定被告販賣第
      一級毒品犯行之依據，已非無疑。
（三）另證人甲○○於九十二年七月十三日偵訊時向檢察官證述：「（你施用毒品是
      如何取得？）向外號『螺絲』之人購買。」、「提示戊○○之附卷照片是否即
      為螺絲之人？）是」、「如何購買？我從六月中旬，我用我的行動電話000
      0000000及0000000000號這二支電話打給戊○○，他的電話
      是0000000000號，每次都買一千元約一小包海洛因，共買了四、五
      次，最後一次是昨天（九十二年七月十二日）下午三點多在新營新進路華南銀
      行門口購買，當交錢交貨。」、「（昨天購貨時是否以行動電話聯絡？）是。
      」等語（見臺灣台南地方法院檢察署九十二年度營偵字第九三七號偵查卷第十
      一頁）；復於九十二年十二月二日經檢察官訊問時具結證訴：「（九十二年七
      月十二日下午三時三十分在新營市急水溪提防為警查獲施用海洛因？）是」、
      「（該次海洛因何來？）當日中午我在新營市○○路某銀行向戊○○購買的，
      該次係以一千元購買海洛因一包。」、「（如何聯絡購買毒品？）我係以00
      00000000號電話打戊○○的行動電話聯絡的。」、「（被告係搭乘何
      種交通工具與你交易？）九十二年七月十二號被告徒步至交易地點。」、「（
      何時起向戊○○買毒品？）自今年六月起，期間未逾一個月，計買了約四、五
      次，每次均買一千元。」、「（如何交易？）均先以電話聯絡，交易地點大都
      在新進路之銀行，我先打完電話後，半小時即可取得毒品。」、「（警訊證稱
      被告駕駛藍色小客車與你交易？）被告有時開車有時徒步至交易地點。」等語
      （見臺灣台南地方法院檢察署九十二年度營偵字第九三七號偵查卷第四九頁）
      。由上述證人甲○○之證言可知，證人甲○○指訴其向被告戊○○購買毒品海
      洛因之情節，係證人甲○○自九十二年六月中旬某日起至同年七月十二日中午
      止，先以其所有之門號0000000000號或0000000000號行
      動電話，撥打門號0000000000號行動電話與被告戊○○聯絡後，再
      至台南縣新營市○○路「華南銀行」前向被告戊○○取得毒品，被告戊○○並
  以車號二三八二—ＧＬ號自小客車為交通工具，證人甲○○前後總共向被告購
      買約四、五次，每次均買一千元等情。惟查：
    1.經查閱卷附之上開門號0000000000號之行動電話基本資料（見臺灣
      台南地方法院檢察署九十二年度營偵字第九三七號偵查卷第二七頁），該支行
      動電話門號為易付卡門號，其上所載之持機人姓名為「葉再興」而非被告戊○○，雖一般販賣毒品之人，為避人耳目，抑或防止所持用以聯絡販賣毒品事宜
      之行動電話門號，於警查獲其販毒之犯行後，向電信公司函調通聯紀錄，而難
      逃刑罰制裁，故持用他人名義登記之行動電話門號，抑或以他人之名義申辦手
      續簡便且查核不嚴之預付卡之門號，以作為販毒所用之聯絡工具，藉以增加警
      方查緝其販毒犯行之困難，此屬常見之情。然本院既已認定員警搜索車號二三
      八二—ＧＬ號自小客車所扣得之上開門號0000000000號行動電話一
      支並無證據能力，故門號0000000000號行動電話既非登記為被告戊○○名下，即無證據證明門號0000000000號行動電話，係為被告戊○○所持用，故證人甲○○雖指訴其購買毒品海洛因，係撥打上開門號000
      0000000號行動電話號碼，然既無證據證明證人甲○○撥打上開電話係
      與被告戊○○聯絡，亦即證人甲○○指訴其係撥打門號0000000000
      號行動電話號碼向被告戊○○購買毒品海洛因一節，僅為證人甲○○單方之指
      訴，並無相關證據可資佐證。
    2.復查，由證人甲○○上開之證述，可知證人甲○○指訴其於九十二年六月中旬
      某日至同年七月十二日查獲時止，其購買海洛因之方式，均係以其所有之門號
      0000000000號或0000000000號行動電話，撥打門號00
      00000000號行動電話與該販毒者聯絡，期間其總共購買毒品海洛因四
      、五次。而證人甲○○復於本院審理時證稱：「（你要找被告戊○○是否都是
      打電話給他？）是。」、「（是否都是用0000000000打給0000
      000000？）是。」、「（有無用其他電話打給被告戊○○過？）沒有。
      」、「（你打給被告戊○○是不是只打0000000000這隻？）對。被
      告戊○○只有這隻。」等語（見本院九十三年七月七日審判筆錄）。而檢閱卷
      附之門號0000000000號行動電話於九十二年六月二十七日（該支行
      動電話門號係於該日開通）至同年七月十二日間之通聯紀錄（見臺灣台南地方
      法院檢察署九十二年度營偵字第九三七號偵查卷第二八至三一頁），其上並無
      證人甲○○所稱之其所有門號0000000000號與000000000
      0號行動電話間之通聯紀錄，可知證人甲○○於本院審理時，證稱伊除有以門
      號0000000000號行動電話撥打給門號0000000000號行動
      電話外，並未用其他門號行動電話撥打過等語，應屬實情。另依上開通聯紀錄
      所載，門號0000000000號雖與0000000000號行動電話間
      有通聯紀錄，然除查獲當日即七月十二日有五通通聯紀錄外，其餘日期均未見
      上開二門號之行動電話間存有其他之通聯紀錄。然證人甲○○於本院審理時另
      指證，伊於九十二年七月八日，有以其所有門號0000000000號行動
      電話撥打門號0000000000號行動電話之聯絡方式，向被告戊○○購
      買毒品海洛因等語（見本院九十三年七月七日審判筆錄），惟查上揭通聯紀錄
      ，既於九十二年七月八日當日並無上開二支行動電話門號間之通聯紀錄，足以
      證明證人甲○○所指訴之購買毒品海洛因之情節，與上揭行動電話之通聯紀錄
      所載不符，亦即證人甲○○指訴被告戊○○有販賣毒品海洛因之證言，並無所
      據，是證人甲○○不利於被告戊○○指訴之證言是否可採，即屬有疑。
    3.再查，證人甲○○於本院審理時，對於查獲當日即九十二年七月十二日向被告
      戊○○購買毒品海洛因之聯絡方式，復證稱：「（你打電話向被告戊○○買毒
      品的時候，會打幾次電話？）打有接就不會打。」、「（問你的意思是說只會
      打一次？）有接就不會打，沒有接就繼續打。」、「（你被查獲那天九十二年
      七月十二日你除了向被告戊○○買毒品打電話給他以外，還有無因為其他事情
      打電話給他？）無。」等語。查前揭之查獲當日即九十二年七月十二日中之五
      通之通聯紀錄，證人甲○○所有之門號0000000000號行動電話，分
      別於當日上午九點五十分五十秒至五十一分五十三秒間、當日上午十點十六分
      二十三秒至十六分三十三秒間、當日上午十點三十四分四十五秒至三十五分二
      秒間、當日下午五點三十二分十六秒至三十三分五秒間、當日下午五點五十一
      分十七秒至五十一分四十一秒間，撥打給門號0000000000號之行動
      電話，而由上開通聯紀錄所顯示，其中有三通通聯紀錄，係於當日下午三時三
      十分許，於證人甲○○經警查獲前所撥打；其餘二通通聯紀錄，則係於證人甲○○當日經警查獲後所撥打。而由證人甲○○查獲前撥打至門號000000
      0000號行動電話所顯示之三通通聯紀錄，顯與證人甲○○上揭於本院審理
      時，所證稱其購買毒品時，僅會撥打一通電話之情不符。況證人甲○○既另證
      稱案發當日除購買毒品外，並未因其他事項撥打上開門號000000000
      0號之行動電話，故證人甲○○所指訴於查獲當日，其向被告戊○○購買毒品
      海洛因方式之情節，亦與上揭通聯紀錄所顯示之資料不符。故核對上開通聯紀
      錄後，證人甲○○於查獲當日確有撥打門號0000000000號行動電話
      一節，雖可認定，然由證人甲○○之證詞與上開通聯紀錄互相勾稽後，上開通
      聯紀錄，並不足作為佐證證人甲○○所指訴之其係撥打上開門號000000
      0000號行動電話，作為購買毒品海洛因聯絡事宜之情節。故證人甲○○於
      查獲當日撥打上開門號0000000000號行動電話雖屬事實，然通聯紀
      錄所顯之情既與其上開於本院審理時之證詞有所矛盾，益見證人甲○○指訴被
      告戊○○有販賣毒品海洛因之犯行所為之證述，有其可議之處，不足採信。
五、另於本院審理時，本案蒞庭之公訴檢察官雖當庭要求調閱於被告戊○○租屋處所
    查獲之門號0000000000號行動電話之通聯紀錄，然證人甲○○自偵訊
    時，即僅指訴其向被告戊○○購買毒品海洛因時，只有撥打門號0000000
    000號行動電話，與被告戊○○聯絡購買毒品事宜；而證人甲○○於本院審理
    時，經本院再次確認後，復再次證訴伊與被告戊○○聯絡購買毒品事宜時，除撥
    打上開門號0000000000號行動電話外，即未撥打其他電話號碼予被告
    戊○○等語。故綜核上述證人甲○○之證言，本院因此認無調查上開於被告戊○○租屋處所查獲之門號0000000000號行動電話通聯紀錄之必要。況各
    家電信公司保存行動電話通聯紀錄之期限為六個月，此為本院審理類似案件時已
    知之事實，而本案公訴人起訴被告戊○○販賣毒品海洛因犯行之期間，係於九十
    二年六月中旬某日起至同年七月十二日間，上開時間距公訴人聲請調閱上揭通聯
    紀錄之時間，亦已逾前揭六個月之期限，故即便本院依公訴人所請調閱上開通聯
    紀錄，亦無法據之釐清本案案情，併予敘明。
六、綜上各情相互參酌，尚難僅憑證人甲○○有瑕疵之證詞，遽認被告戊○○有販賣
    毒品海洛因之犯行。另本案雖有於被告戊○○之租屋處查獲有扣案毒品海洛因八
    包、毒品安非他命三包、門號0000000000號行動電話手機一支、筆記
    本一本、已使用過之注射針筒六支、未使用過注射針筒六十四支、分裝袋八十小
    包、鋁箔紙五張、吸管二支等扣案之物品，然亦難僅據上開查扣之物，即推認被
    告確有販賣第一級毒品海洛因予證人甲○○之犯行，況被告戊○○前因施用毒品
    經本院以九十二年度毒聲字第一二七四號裁定送觀察、勒戒，有臺灣高等法院被
    告全國前案紀錄表及臺灣台南地方法院檢察署刑案資料查註紀錄表各一份附卷可
    按，且本次經警查獲採其尿液送驗後，經台南縣衛生局以免疫法、ＴＯＸＩ—Ｌ
    ＡＢ分析法檢驗結果，確呈嗎啡陽性反應，有台南縣生局九十二年十月二十一日
    衛收字第○九二○○二五四七六號檢驗編號Ｖ一一三號檢驗成績書（見臺灣台南
    地方法院檢察署九十二年度營偵字第九三七號偵查卷第三九頁）及台南縣警察局
    新營分局太宮派出所採取尿液名冊（見台南縣警察局新營分局營警刑字第○九二
    ○○○一四三五號刑事偵查卷第二五頁）各一紙附卷可稽，足見被告戊○○確有
    施用毒品之惡習。由此可見，警方於被告戊○○租屋處所查獲之毒品海洛因及安
    非他命等之數量，雖有十一包之多，然由上揭於被告戊○○租屋處所另查獲之注
    射針筒、鋁箔紙、吸管等可供作施用毒品之工具，數量亦屬眾多等情觀之，上開
    之毒品亦可能係因被告戊○○為防毒癮不定時發作，而將之預留於租屋處，以供
    其隨時可取之以便施用，而非可認被告持有上開毒品，即係為供其販賣之用，是
    由上揭於被告租屋處所查扣之毒品等物，並不足認定本案被告戊○○有販賣毒品
    之犯行。此外，復無其他積極事證可認被告確有販賣第一級毒品海洛因之犯行，
    全案顯有合理懷疑存在，要屬不能證明被告販賣毒品海或因之犯行，揆諸前開說
    明，應依法諭知無罪之判決。
據上論斷，應依刑事訴訟法第三百零一條第一項前段，判決如主文。
本案經檢察官丁○○到庭執行職務。
中      華      民      國     九十三     年      七      月   二十一   日
                                    臺灣臺南地方法院刑事第七庭
                                        審判長法官  鄧  希  賢
                                              法官  陳  金  虎
                                              法官  楊  佳  祥
右正本證明與原本無異。
如不服本判決，應於判決送達後十日內向本院提出上訴狀（應附繕本）。
                                            書記官  顏  惠  華
中      華      民      國     九十三     年      七      月   二十一   日
